【裁判字號】    98,審訴,1467
【裁判日期】    980925
【裁判案由】    毒品危害防制條例
【裁判全文】
臺灣桃園地方法院刑事判決            98年度審訴字第1467號
                                    98年度審訴字第1681號
公  訴  人  臺灣桃園地方法院檢察署檢察官
被      告  甲○○
上列被告因違反毒品危害防制條例案件，經檢察官提起公訴（98
年度毒偵字第1480、1608、1609號），被告於本院準備程序進行
中，就被訴事實為有罪之陳述，經本院告知簡式審判程序意旨，
並聽取公訴人及被告之意見後，本院合議庭裁定改依簡式審判程
序審理，茲判決如下：
    主    文
甲○○犯如附表所示之罪，均累犯，各處如附表所示之主刑及從
刑；應執行有期徒刑貳年，扣案之第一級毒品海洛因壹包含袋（
驗餘淨重零點零肆公克）沒收銷燬之，注射針筒壹支、吸食器壹
組及分裝袋貳個均沒收。
    事實及理由
一、犯罪事實：緣甲○○前於民國89年間因施用毒品案件，經本
    院以89年度毒聲字第528 號裁定送觀察、勒戒後，因認有繼
    續施用毒品之傾向，經本院以89年度毒聲字第1112號裁定令
    入戒治處所施以強制戒治，嗣經本院以89年度毒聲字第4395
    號裁定停止戒治併付保護管束而於89年7 月20日出所，迄90
    年2 月14日保護管束期滿未經撤銷而視為執行完畢，並經臺
    灣桃園地方法院檢察署檢察官以90年度戒偵字第182 號為不
    起訴處分確定。(一)於90年間又因施用毒品案件，經本院以90
    年度毒聲字第2253號裁定令入戒治處所施以強制戒治，嗣經
    本院以91年度毒聲字第250 號裁定停止戒治併付保護管束而
    於91年2 月20日出所，迄91年6 月18日保護管束期滿未經撤
    銷而視為執行完畢，該次施用毒品案件並經本院以90年度訴
    字第1142號判決判處有期徒刑7 月、4 月，應執行有期徒刑
    10月確定；(二)另於91年間因贓物案件，經本院以92年度壢簡
    字第677 號判決判處有期徒刑2 月確定；(三)於92年間又因施
    用毒品案件，經臺灣臺東地方法院（下稱臺東地院）以92年
    度訴字第200 號判決判處有期徒刑9 月、5 月，應執行有期
    徒刑1 年確定；上開(二)、(三)之罪嗣經臺東地院以92年度聲字
    第728 號裁定應執行有期徒刑1 年1 月確定，並與(一)之罪接
    續執行，於93年10月6 日假釋出監併付保護管束，迄94年4
    月29日保護管束期滿假釋未經撤銷，視為已執行完畢；(四)於
    94年間又因施用毒品案件，經本院以94年度訴字第1271號判
    決判處有期徒刑10月、6 月，應執行有期徒刑1 年2 月確定
    ；(五)同年間再因施用毒品案件，經本院以95年度訴字第208
    號判決判處有期徒刑1 年、8 月，應執行有期徒刑1 年6 月
    確定；(六)同年間另因竊盜案件，經本院以94年度易字第966
    號判決判處有期徒刑10月確定；(七)同年間又因竊盜案件，經
    本院以94年度易字第1552號判決判處有期徒刑8 月確定；上
    開(四)至(七)之罪嗣經本院以96年度聲減字第6479號裁定減刑並
    分別定應執行有期徒刑為1 年1 月（(四)、(六)部分）及1 年2
    月（(五)、(七)部分）確定，入監接續執行後，於97年6 月13日
    假釋出監併付保護管束，迄97年8 月20日保護管束期滿假釋
    未經撤銷，視為已執行完畢（以上於本案均構成累犯）。詎
    其仍不知悔改，復基於施用第一級毒品之犯意，於附表編號
    1 、2 、4 所示之施用時間、地點，各施用第一級毒品海洛
    因1 次，嗣於附表編號1 、2 、4 所示之查獲時間、地點為
    警查獲，並扣得如附表編號1 、2 、4 扣案物欄所示之物品
    ；另基於施用第二級毒品之犯意，於附表編號3 、5 所示之
    施用時間、地點，各施用第二級毒品甲基安非他命1 次，嗣
    於附表編號3 、5 所示之查獲時間、地點為警查獲，並扣得
    如附表編號3 扣案物欄所示之物品。
二、證據名稱：
  (一)被告甲○○於本院審理時之自白。
  (二)如附表證據清單欄所示之證據。
  (三)臺灣高等法院被告前案紀錄表1 份。
三、附記事項：
    依據Clarke's Isolation and Identification of Drugs
    第二版記載，嗎啡（海洛因之主要代謝物）之半衰期（血中
    濃度減半所需之時間）大約為3小時，而服用海洛因後24小
    時內約有服用量之80% 排泄於尿液中；甲基安非他命之半衰
    期為9 小時，而甲基安非他命服用後於24小時內約有服用量
    70% 以排泄於尿液中；其於尿液中排出之最長時限，受施用
    劑量、施用方式、個人體質及其代謝情況等因素影響，因個
    案而異，一般可檢出之最長時間為海洛因服用後2 至4 天，
    甲基安非他命1 至5 天，有行政院衛生署管制藥品管理局91
    年10月3 日管檢字第110436號函附卷可參。查附表編號4 、
    5 被告為警查獲時間（98年4 月5 日15時10分許）與附表編
    號2 、3 其為警查獲時間（98年4 月3 日22時許），相隔已
    逾約41小時以上，依前揭函釋所示，倘被告於附表編號2 、
    3 所示時間施用毒品後即未再施用第一級毒品海洛因、第二
    級毒品甲基安非他命，依理其於附表編號4 、5 採尿時尿液
    中毒品應已代謝殆盡，其尿液所含毒品濃度非為零，即為低
    到未達閾值（即小於30 0、500 ng/ml） ，然被告如附表編
    號4 、5 採尿檢驗結果，嗎啡濃度高達228892ng/ml 、甲基
    安非他命濃度高達5402 ng/ml，超出檢測範圍甚多（線性範
    圍上限濃度為4000ng / ml 、3000ng/ml） ，由此亦見被告
    於附表編號2 、3 查獲經檢察官限制住居釋放後，至附表編
    號4 、5 為警查獲前之期間，顯均另有施用第一級毒品海洛
    因、第二級毒品甲基安非他命之犯行，且被告對此亦坦承犯
    行。是依上所述，堪認被告如附表編號4 、5 施用第一級毒
    品海洛因、第二級毒品甲基安非他命之時間應係於【98年4
    月3 日22時因另涉施用毒品案件（即附表編號2 、3） 為警
    查獲經檢察官於同月4 日21時42分許限制住居釋放後時起至
    同年月5 日15時10分許為警查獲時止之間某時】甚明，附此
    敘明。
四、應適用之法條：刑事訴訟法第299 條第1 項前段、第273 條
    之1 第1 項、第310 條之2 、第454 條第1 項，毒品危害防
    制條例第10條第1 項、第2 項、第18條第1 項前段，刑法第
    11條、第47條第1 項、第38條第1 項第2 款、第51條第5 款
    。
五、如不服本判決，得自收受送達之翌日起10日內向本院提出上
    訴狀（應附繕本），其未敘述上訴理由者，應於上訴期間屆
    滿後20日內補提理由書狀於本院，上訴於臺灣高等法院。
本案經檢察官丁俊成到庭執行職務。
中    華    民    國    98    年      9     月   25   日
                  刑事庭        法  官  林靜梅
以上正本證明與原本無異。
                                書記官  蕭秀蓉
中    華    民    國    98    年      9     月   25   日
附錄本案論罪科刑依據之法條：
毒品危害防制條例第10條
施用第一級毒品者，處 6 月以上 5 年以下有期徒刑。
施用第二級毒品者，處 3 年以下有期徒刑。
附表：
┌─┬────┬────┬────┬────┬─────┬───────────┬───┬─────┐
│編│施用時間│施用地點│查獲時間│查獲地點│ 扣案物品 │    證  據  名  稱    │罪  名│主刑及從刑│
│號│        │        │        │        │          │                      │      │          │
├─┼────┼────┼────┼────┼─────┼───────────┼───┼─────┤
│1 │於98年3 │其位於桃│98年3 月│桃園縣中│第一級毒品│桃園縣政府警察局中壢│施用第│有期徒刑捌│
│  │月13日20│園縣新屋│14日23時│壢市榮安│海洛因1 包│  分局扣押筆錄及扣押物│一級毒│月，扣案之│
│  │時許施用│鄉○○路│30分許  │一街393 │（驗前淨重│  品目錄表各1 份。    │品    │第一級毒品│
│  │第一級毒│380 號之│        │巷前    │0.05公克，│桃園縣政府警察局中壢│      │海洛因壹包│
│  │品海洛因│住處內  │        │        │因鑑驗使用│  分局尿液暨毒品檢體真│      │含袋（驗餘│
│  │1 次    │        │        │        │費失0.01公│  實姓名與編號對照表及│      │淨重零點零│
│  │        │        │        │        │克，驗餘淨│  台灣檢驗科技股份有限│      │肆公克）沒│
│  │        │        │        │        │重0.04公克│  公司濫用藥物檢驗報告│      │收銷燬之。│
│  │        │        │        │        │，含與毒品│  （尿液部分）各1 紙。│      │          │
│  │        │        │        │        │無法析離之│台灣檢驗科技股份有限│      │          │
│  │        │        │        │        │包裝袋1 個│  公司濫用藥物檢驗報告│      │          │
│  │        │        │        │        │）。      │  1 紙（毒品部分）及扣│      │          │
│  │        │        │        │        │          │  案之第一級毒品海洛因│      │          │
│  │        │        │        │        │          │  1 包。              │      │          │
├─┼────┼────┼────┼────┼─────┼───────────┼───┼─────┤
│2 │於98年4 │臺灣某不│98年4 月│其位於桃│其所有供施│桃園縣政府警察局楊梅│施用第│有期徒刑捌│
│  │月4 日為│詳處所  │3 日22時│園縣新屋│用第一級毒│  分局搜索扣押筆錄及扣│一級毒│月，扣案之│
│  │警採尿時│        │許      │鄉○○路│品海洛因所│  押物品目錄表各1 份。│品    │注射針筒壹│
│  │起回溯26│        │        │380 號之│用之注射針│桃園縣政府警察局楊梅│      │支沒收。  │
│  │小時內某│        │        │住處    │筒1 支。  │  分局被採尿人尿液暨毒│      │          │
│  │時（不含│        │        │        │          │  品真實姓名與編號對照│      │          │
│  │為警拘束│        │        │        │          │  表、台灣檢驗科技股份│      │          │
│  │期間）施│        │        │        │          │  有限公司濫用藥物檢驗│      │          │
│  │用第一級│        │        │        │          │  報告（尿液部分）各1 │      │          │
│  │毒品海洛│        │        │        │          │  紙。                │      │          │
│  │因1 次  │        │        │        │          │扣案之注射針筒1 支及│      │          │
├─┼────┤        │        │        ├─────┤  吸食器1 組。        ├───┼─────┤
│3 │於98年4 │        │        │        │其所有供施│尿液檢驗結果之數值：│施用第│有期徒刑│
│  │月4 日為│        │        │        │用第二級毒│  (甲)安非他命類甲基安非│二級毒│月，扣案之│
│  │警採尿時│        │        │        │品甲基安非│    他命部分之數值為  │品    │吸食器壹組│
│  │起回溯96│        │        │        │他命所用之│    3365 ng/ml。      │      │沒收。    │
│  │小時內某│        │        │        │吸食器1 組│  (乙)鴉片類嗎啡部分之數│      │          │
│  │時（不含│        │        │        │。        │    值為7517ng/ml 。  │      │          │
│  │為警拘束│        │        │        │          │                      │      │          │
│  │期間）施│        │        │        │          │                      │      │          │
│  │用第二級│        │        │        │          │                      │      │          │
│  │毒品甲基│        │        │        │          │                      │      │          │
│  │安非1 次│        │        │        │          │                      │      │          │
├─┼────┼────┼────┼────┼─────┼───────────┼───┼─────┤
│4 │於98年4 │臺灣某不│98年4 月│桃園縣新│其所有供施│桃園縣政府警察局楊梅│施用第│有期徒刑捌│
│  │月3 日22│詳處所  │5 日15時│屋鄉埔頂│用第一級毒│  分局新屋分駐所搜索扣│一級毒│月，扣案之│
│  │時因另涉│        │10分許  │村7 鄰之│品海洛因所│  押筆錄及扣押物品目錄│品    │分裝袋貳個│
│  │施用毒品│        │        │產業道路│用之分裝袋│  表各1 份。          │      │均沒收。  │
│  │案件（上│        │        │        │2 個。    │桃園縣政府警察局楊梅│      │          │
│  │述編號2 │        │        │        │          │  分局尿液暨毒品檢體真│      │          │
│  │、3 ）為│        │        │        │          │  實姓名與編號對照表及│      │          │
│  │警查獲經│        │        │        │          │  台灣檢驗科技股份有限│      │          │
│  │檢察官於│        │        │        │          │  公司濫用藥物檢驗報告│      │          │
│  │同月4 日│        │        │        │          │  （尿液部分）各1 紙。│      │          │
│  │21時42分│        │        │        │          │扣案之分裝袋2 個。  │      │          │
│  │許限制住│        │        │        │          │尿液檢驗結果之數值：│      │          │
│  │居釋放後│        │        │        │          │  (甲)安非他命類甲基安非│      │          │
│  │時起至同│        │        │        │          │    他命部分之數值為  │      │          │
│  │年月5 日│        │        │        │          │    5402ng/ml 。      │      │          │
│  │15時10分│        │        │        │          │  (乙)鴉片類嗎啡部分之數│      │          │
│  │許為警查│        │        │        │          │    值為228892ng/ml 。│      │          │
│  │獲時止之│        │        │        │          │                      │      │          │
│  │間某時施│        │        │        │          │                      │      │          │
│  │用第一級│        │        │        │          │                      │      │          │
│  │毒品海洛│        │        │        │          │                      │      │          │
│  │因1 次  │        │        │        │          │                      │      │          │
│  │        │        │        │        │          │                      │      │          │
├─┼────┤        │        │        ├─────┤                      ├───┼─────│
│5 │於98年4 │        │        │        │無。      │                      │施用第│有期徒刑│
│  │月3 日22│        │        │        │          │                      │二級毒│月。      │
│  │時因另涉│        │        │        │          │                      │品    │          │
│  │施用毒品│        │        │        │          │                      │      │          │
│  │案件（上│        │        │        │          │                      │      │          │
│  │述編號2 │        │        │        │          │                      │      │          │
│  │、3 ）為│        │        │        │          │                      │      │          │
│  │警查獲經│        │        │        │          │                      │      │          │
│  │檢察官於│        │        │        │          │                      │      │          │
│  │同月4 日│        │        │        │          │                      │      │          │
│  │21時42分│        │        │        │          │                      │      │          │
│  │許限制住│        │        │        │          │                      │      │          │
│  │居釋放後│        │        │        │          │                      │      │          │
│  │時起至同│        │        │        │          │                      │      │          │
│  │年月5 日│        │        │        │          │                      │      │          │
│  │15時10分│        │        │        │          │                      │      │          │
│  │許為警查│        │        │        │          │                      │      │          │
│  │獲時止之│        │        │        │          │                      │      │          │
│  │間某時施│        │        │        │          │                      │      │          │
│  │用第二級│        │        │        │          │                      │      │          │
│  │毒品甲基│        │        │        │          │                      │      │          │
│  │安非他命│        │        │        │          │                      │      │          │
│  │1 次    │        │        │        │          │                      │      │          │
└─┴────┴────┴────┴────┴─────┴───────────┴───┴─────┘


司法院資訊處製作；財團法人民間司法改革基金會備份。
